# 金融资产转长投的价值

提问人：erase12345 时间：2021-10-15 18:33:04
A公司于 2017 年 12 月 31 日持有B公司10%的股权，按照金融资产进行计量。
B公司底下有多家子公司，部分子公司的持股比例未达到100%，因此会有少数股东权益。
A公司于 2019 年 12 月 31 日对B公司增持20%的股权，此时按照30%，以权益法进行核算。
问题 1 ：在 2017 年 12 月 31 日和 2018 年 12 月 31 日，对B公司进行公允价值评估时，是按照B整体价值进行评估，还是需要扣除少数股东权益的部分？
问题 2 ：如果是按照整体价值进行评估， 2019 年 12 月 31 日之后按照权益法核算，享有的B公司利润是归属于母公司的利润，这样是否会不连贯？
谢谢！

回答人：chenyiwei
按扣除少数股权的部分进行评估，即仅评估归母净资产的公允价值。

提问人：erase12345 时间：2021-10-17 23:58:00
谢谢陈版主，想请问下只针对归母的部分进行评估是有什么依据或者原理呀，谢谢！

回答人：chenyiwei
少数股东所享有的权益不是本次交易的标的，所以不纳入评估。